最高法院刑事判決　　　　　　九十四年度台上字第四九０六號
　　上訴人　甲○○
　　　　　　　　　　號
　　　　　　　　　 （另案在台灣台中監獄執行中）
上列上訴人因違反毒品危害防制條例等罪案件，不服台灣高等法
院台中分院中華民國九十四年四月六日第二審判決（九十四年度
上訴字第三一二號，起訴案號：台灣南投地方法院檢察署九十三
年度毒偵字第一○三八號），提起上訴，本院判決如下：
    主  文
上訴駁回。
    理  由
甲、施用第一級毒品部分：
按刑事訴訟法第三百七十七條規定：上訴於第三審法院，非以判
決違背法令為理由，不得為之。是提起第三審上訴，應以原判決
違背法令為理由，係屬法定要件。如果上訴理由狀並未依據卷內
訴訟資料具體指摘原判決不適用何種法則或如何適用不當，顯與
法律規定得為第三審上訴理由之違法情形不相適合時，即應認其
上訴為違背法律上之程式，予以駁回。上訴意旨關於施用第一級
毒品部分略稱：上訴人因罹患惡性口腔腫瘤，向友人索取海洛因
吸食藉以止痛，並於民國（下同）九十四年三月間自行返回台灣
台中監獄執行前案保外就醫後之殘刑，且上訴人前往台灣台中地
方法院檢察署報到時，執行書記官因無案號，要上訴人轉至南投
執行股，再由該股書記官開具臨時執行指揮書交付台灣南投看守
所轉台灣台中監獄服刑，原審竟以上訴人經合法傳喚，無正當理
由不到庭，而不待其陳述逕行判決，自屬違法云云。
惟查：原判決維持第一審關於上訴人甲○○施用第一級毒品海洛
因部分，論處上訴人連續施用第一級毒品（累犯）罪刑之判決，
駁回上訴人該部分在第二審之上訴，係依憑上訴人於警詢及偵審
中之自白，扣案海洛因，暨卷附中山醫學大學附設醫院九十三年
十月四日流水號第0000000號及九十三年十一月五日流水
號第0000000號尿液檢驗報告、南投縣政府衛生局九十三
年八月三十一日投衛局檢字第○九三○○一三九三○號及九十三
年九月二十一日投衛局檢字第○九三○○一五二六二號尿液檢驗
單、法務部調查局九十三年九月十三日調科壹字第九七○○○二
四五四號及九十三年十月二十二日調科壹字第九七○○○二四七
五號鑑定通知書、台灣台北地方法院檢察署八十八年度偵字第三
八三八號不起訴處分書及八十九年度毒偵字第一五二六、二一二
二號檢察官起訴書、台灣南投地方法院九十一年度訴字第七八號
刑事判決、法務部全國檢察官線上查詢刑案人犯在監所最新資料
報表、台灣南投地方法院檢察署刑案資料查註紀錄表等證據，為
其論罪之依據，因而認定上訴人自白施用毒品，係與事實相符，
應予依法論科。其推理論斷於證據法則等並無違背。又上訴人雖
經台灣台中監獄以九十四年三月四日中監澄衛字第○九四六四○
○○七一號函知，其罹患之疾病經治療後，病情穩定，已無保外
就醫之必要，請於九十四年三月十五日前逕至台灣台中地方法院
檢察署報到，以返監執行殘刑等情，然經原審書記官於九十四年
三月二十四日以電話向該監名籍股查證，據回覆稱上訴人尚未入
監，有該查詢資料可憑，另卷附台灣南投地方法院檢察署九十四
年六月二十二日投檢良正九四執一一二二字第○九七四八號函及
法務部全國檢察官線上查詢刑案人犯在監所最新資料報表，亦均
記載上訴人係於九十四年四月一日起在台灣台中監獄執行，是以
原審於九十四年三月二十三日審判期日，經向台灣台中監獄提訊
上訴人無著（因上訴人已保外就醫），以上訴人經合法傳喚（卷
附送達證書記載上訴人之審理期日傳票係於九十四年三月八日由
其母代收），無正當理由不到庭，而不待其陳述逕行判決，自難
認於法有何違誤；至上訴人所稱其因罹患惡性口腔腫瘤，向友人
索取海洛因吸食藉以止痛云云，既非合法使用該毒品，不能因此
免責，自不得執之主張原判決論罪科刑有何違誤。核上訴意旨並
未依據卷內訴訟資料具體指摘原判決不適用何種法則或如何適用
不當，顯與法律規定得為第三審上訴理由之違法情形不相適合。
綜上說明，應認此部分上訴違背法律上之程式，予以駁回。
乙、施用第二級毒品部分：
按最重本刑為三年以下有期徒刑之罪之案件，經第二審判決者，
不得上訴於第三審法院，刑事訴訟法第三百七十六條第一款定有
明文。本件上訴人因違反毒品危害防制條例等罪案件，其施用第
二級毒品安非他命部分，原審係依毒品危害防制條例第十條第二
項論處罪刑，查該罪之法定刑為三年以下有期徒刑，依首開說明
，既經第二審判決，自不得上訴於第三審法院，上訴人竟對之提
起上訴，顯為法所不許，應併予駁回。
據上論結，應依刑事訴訟法第三百九十五條前段，判決如主文。
中　　華　　民　　國　九十四　年　　九　　月　　八　　日
                      最高法院刑事第八庭
                          審判長法官  呂　潮　澤
                                法官  吳　昆　仁
                                法官  孫　增　同
                                法官  趙　文　淵
                                法官  吳　　　燦
      本件正本證明與原本無異
                                      書  記  官
中　　華　　民　　國　九十四　年　　九　　月　 十四　 日
                                                      j
